GABRIEL MORENO

DATOS PERSONALES

Comodoro Rivadavia (297) 520-0882 alangabrielmoreno@gmail.com

LINKS

<u>Web</u>

LinkedIn

COMPETENCIAS

PHP

C#

jQuery

JavaScript

HTML5

CSS

Git

SQL

Python

Java

o IDIOMAS o

Inglés

Español

PERFIL PROFESIONAL

Soy un apasionado de la tecnología con amplia experiencia en la industria del software. He participado en múltiples proyectos, de diferente tipo, tamaño y haciendo uso de tecnologías variadas. He tenido la suerte de participar en distintas áreas del desarrollo de software, eso me ha dado experiencia en análisis y diseño de soluciones, toma de requerimientos al cliente, seguimiento y mantenimiento de proyectos, control de avances, etc.

EXPERIENCIA LABORAL

Desarrollador PHP en Geopagos, Remoto

marzo 2021 — Presente

Actualmente me desempeño como desarrollador backend en un equipo de delivery.

Tecnologías: PHP (Symfony), MYSQL, Docker, Rabbit.

Desarrollador Full Stack en DreamSys SRL, Comodoro Rivadavia

2013 - 2021

Desarrollador full stack donde además del desarrollo de software tuve experiencia en otras tareas tales como: Toma de requerimientos, análisis, diseño de las soluciones, mantenimiento, administración de servidores y control de tareas/avances. Llevé a cabo proyectos de diferente índole y envergadura, con lenguajes tan variados como: PHP – .NET (C# - VB) – JavaScript – Python – Java. Además tuve la oportunidad de trabajar con diferentes sistemas de bases de datos como: MySQL – SQL Server – Oracle - SQLite

Desarrollador - Socio en Daialab, Comodoro Rivadavia

2015 - 2018

En el año 2015 cree junto a un amigo una pequeña empresa dedicada al desarrollo de sitios web a medida.

Auxiliar de Segunda en UNPSJB, Comodoro Rivadavia

2011 - 2014

Durante este tiempo me desempeñé como auxiliar de la cátedra Elementos de la Informática, la misma forma parte del plan de estudios de las carreras Analista Programador Universitario y Licenciatura en Informática impartidas en la Universidad Nacional de la Patagonia San Juan Bosco

Desarrollador SCADA en DreamSys SRL, Comodoro Rivadavia

2009 - 2011

Diseño, implementación y despliegue de sistemas de control y automatización para instalaciones de campo en yacimientos petroleros.

FORMACIÓN

Licenciatura en Informática, UNPSJB, Comodoro Rivadavia

Analista Programador Universitario, UNPSJB, Comodoro Rivadavia